【裁判字號】    97,台上,334
【裁判日期】    970118
【裁判案由】    搶奪
【裁判全文】
最高法院刑事判決              九十七年度台上字第三三四號
上  訴  人  甲○○
上列上訴人因搶奪案件，不服台灣高等法院中華民國九十六年十
月十七日第二審判決（九十六年度上訴字第三三四八號，起訴案
號：台灣板橋地方法院檢察署九十六年度偵字第一七六四號），
提起上訴，本院判決如下：
    主  文
上訴駁回。
    理  由
按刑事訴訟法第三百七十七條規定，上訴於第三審法院，非以判
決違背法令為理由，不得為之。是提起第三審上訴，應以原判決
違背法令為理由，係屬法定要件。如果上訴理由狀並未依據卷內
訴訟資料，具體指摘原判決不適用何種法則或如何適用不當，或
所指摘原判決違法情事，顯與法律規定得為第三審上訴理由之違
法情形，不相適合時，均應認其上訴為違背法律上之程式，予以
駁回。本件原判決撤銷關於第一審判決附表編號四搶奪部分之科
刑判決，改判仍論上訴人甲○○以共同意圖為自己不法之所有，
而搶奪他人之動產，累犯罪，處有期徒刑壹年肆月，減為有期徒
刑捌月。係依憑上訴人之自白（於第一審坦承：有搶奪被害人陳
曼弘之財物之事實不諱），證人即被害人陳曼弘（於第一審證稱
：伊於民國九十六年一月一日下午三時許，在中和市○○路一二
七巷往南華路方向，在全家便利超商附近，二個戴安全帽騎機車
的人從伊右後方搶走伊皮包等語）之證言及指認上訴人之情形，
監視錄影器所錄得之影像之照片等證據資料，而為論斷，已敘明
其所憑之證據及認定之理由。並以上訴人雖翻異前詞，否認犯罪
，辯稱：被害人陳曼弘供述其從右後方被搶，如何看到伊輪廓而
稱係伊所為，且稱之前伊較瘦，現較胖，前後所述不一云云，為
卸責之詞，不足採信，已依憑調查所得之證據，於理由內詳加指
駁；並說明：監視錄影器所錄得之影像，騎乘機車之搶嫌容貌雖
不甚清晰，惟其身材、臉型等外觀均與上訴人相同，應認係屬同
一人，有原審勘驗筆錄可佐。並據卷附翻拍照片所示：被害人陳
曼弘係靠路左邊行走中被機車騎士自其右後方行搶，且被害人臉
係向右朝搶嫌看，自得看清搶嫌及騎士之輪廓，是其指認與事理
並無不合，堪予採信之理由。從形式上觀察，原判決並無足以影
響判決結果之違背法令情形存在。上訴意旨略稱：被害人之指證
不無瑕疵，且監視器錄得之搶嫌影像不清晰，上訴人請求調查之
證據，原審均未調查，其判決當然違背法令等語。惟查：（一）
所謂依法應於審判期日調查之證據，係指與待證事實有重要關係
，在客觀上顯有調查必要性之證據而言，故其範圍並非漫無限制
，必其證據與判斷待證事實之有無，具有關連性，得據以推翻原
判決所確認之事實，而為不同之認定，始足當之。若僅係枝節性
問題，或所證明之事項已臻明瞭，自均欠缺其調查之必要性。又
採證認事，係事實審法院之職權，其對證據證明力所為之判斷，
如未違背經驗法則與論理法則，復已敘述其憑以判斷之心證理由
，即不能任意指為違法。原判決就其依憑前述證據資料，認定：
上訴人搶奪被害人財物之犯罪事實，已明確認定，詳為記載；並
敘明：上訴人否認犯罪，所辯為卸責之詞，非可憑信之理由。所
為之論斷，核與證據法則並無違背。上訴意旨任意指摘，自非適
法之第三審上訴理由。又證人已由法官合法訊問，且於訊問時予
當事人詰問之機會，其陳述明確別無訊問之必要者，不得再行傳
喚。刑事訴訟法第一百九十六條定有明文。本件證人陳曼弘已於
第一審審理期日到庭作證，對被搶奪財物之情形指證綦詳；上訴
人亦當庭供承：證人所言實在，我有搶陳曼弘財物等語，有審判
筆錄在卷可稽（第一審卷第五十至五十二頁），則證人已陳述明
確，而無再訊問之必要，依上開規定，即不得再行傳喚，上訴人
原審準備程序中，請求再傳喚，原審未予傳喚調查，亦未說明不
予調查之理由，雖不無疏漏，然顯然於判決結果不生影響，揆之
刑事訴訟法第三百八十條規定之旨，自不得執以指摘，資為上訴
第三審之合法理由。其餘上訴意旨，則置原判決之明白論斷於不
顧，就同一證據資料為相異之評價，或仍執原判決已說明理由而
詳予指駁之陳詞辯解，或就原審採證認事職權之適法行使，全憑
己見，漫事爭執，難認已符合首揭法定之第三審上訴要件。其上
訴違背法律上之程式，應予駁回。
據上論結，應依刑事訴訟法第三百九十五條前段，判決如主文。
中    華    民    國  九十七  年    一    月   十八   日
                      最高法院刑事第五庭
                          審判長法官  林  增  福
                                法官  張  清  埤
                                法官  陳  世  雄
                                法官  蔡  國  在
                                法官  郭  毓  洲
      本件正本證明與原本無異
                                      書  記  官
中    華    民    國  九十七  年    一    月  二十三  日
                                                      Ｅ


司法院資訊處製作；財團法人民間司法改革基金會備份。
